【裁判字號】    97,訴,3951
【裁判日期】    980410
【裁判案由】    毒品危害防制條例
【裁判全文】
臺灣板橋地方法院刑事判決              97年度訴字第3951號
公  訴  人  臺灣板橋地方法院檢察署檢察官
被      告  甲○○
                    （另案於臺灣士林看守所羈押中）
上列被告因違反毒品危害防制條例案件，經檢察官提起公訴（97
年度毒偵字第5790號），被告於本院準備程序中就被訴事實為有
罪之陳述，經詢問當事人意見，合議庭裁定由受命法官依簡式審
判程序獨任審理，本院判決如下：
    主  文
甲○○施用第一級毒品，處有期徒刑柒月。扣案之海洛因貳包（
合計淨重零點伍柒公克）沒收銷燬之，扣案之分裝杓壹支沒收
之。
    事  實
一、甲○○曾因施用毒品案件，經本院裁定送觀察、勒戒後，認
    無繼續施用毒品之傾向，於民國97年5 月14日執行完畢釋放
    。詎仍不知悔改，於觀察、勒戒執行完畢釋放後5 年內，復
    基於施用第一級毒品海洛因之犯意，於97年7 月5 日19時20
    分許為警採尿時回溯26小時內之某時（不含警力拘束期間）
    ，在其位於臺北縣板橋市○○街136 巷4 號4 樓住處內，以
    摻於香菸中吸食之方式，施用第一級毒品海洛因1 次。嗣於
    97年7 月5 日17時30分許，在上開住處為警查獲，並扣得甲
    ○○所有供其施用之海洛因2 包（合計驗前淨重0.359 公克
    ，驗後淨重0.357 公克）及供施用海洛因所用之分裝杓1 支
    。
二、案經臺北縣政府警察局新莊分局報請臺灣板橋地方法院檢察
    署檢察官偵查起訴。
    理  由
一、按本件被告甲○○所犯係死刑、無期徒刑、最輕本刑為3 年
    以上有期徒刑以外之罪，其於準備程序就前揭被訴事實為有
    罪之陳述，經受命法官告知簡式審判程序之旨，並聽取其與
    公訴人之意見後，本院認無不得或不宜改依簡式審判程序進
    行之情形，爰依刑事訴訟法第273 條之1 第1 項規定，裁定
    本件由受命法官獨任進行簡式審判程序，合先敘明。
二、上揭事實，業據被告於本院審理時坦承不諱，復有海洛因2
    包（合計驗前淨重0.359 公克，驗後淨重0.357 公克）、分
    裝杓1 支扣案可稽，且被告於上開時、地為警查獲後經採尿
    送驗，檢驗結果呈嗎啡陽性反應，有台灣檢驗科技股份有限
    公司97年7 月23日編號CH/2008/70367 號濫用藥物檢驗報告
    、臺北縣政府警察局新莊分局偵辦毒品案被移送者姓名及代
    碼對照表各1 份在卷可憑，足認被告自白與事實相符，本件
    事證明確，被告犯行洵堪認定。
三、按海洛因為毒品危害防制條例第2 條第2 項第1 款所稱之第
    一級毒品，不得施用、持有。次按，犯毒品危害防制條例第
    10條施用第一級、第二級毒品之罪者，檢察官應聲請法院裁
    定，令被告入勒戒處所觀察、勒戒，經觀察、勒戒後，檢察
    官依據勒戒處所之陳報，認受觀察、勒戒人無繼續施用毒品
    傾向者，應即釋放，並為不起訴之處分；認受觀察、勒戒人
    有繼續施用毒品之傾向者，檢察官應聲請法院裁定令入戒治
    處所強制戒治，其期間為6 個月以上，至無繼續強制戒治之
    必要為止，但最長不得逾1 年，強制戒治期滿，應即釋放，
    由檢察官為不起訴之處分。觀察、勒戒或強制戒治執行完畢
    釋放後，5 年內再犯第10條之罪者，應依一般刑事訴訟程序
    予以起訴論罪科刑，此觀諸毒品危害防制條例第20條第1 項
    、第2 項、第23條第1 項、第2 項規定自明。被告曾有如犯
    罪事實欄所示之觀察、勒戒前科，有臺灣高等法院被告前案
    紀錄表1 紙在卷可佐，其於觀察、勒戒執行完畢釋放後5 年
    內，再犯本件施用毒品案件，依前述規定自應予以起訴論罪
    科刑。是核被告所為，係犯毒品危害防制條例第10條第1 項
    施用第一級毒品罪。被告持有第一級毒品之低度行為，應為
    施用第一級毒品之高度行為所吸收，不另論罪。爰審酌被告
    經觀察、勒戒後，仍未能戒絕毒癮，顯見其戒絕毒癮之意念
    非堅，惟念其於犯罪後坦承犯行，態度良好，且施用毒品行
    為，乃屬對自身健康之戕害行為，及其犯罪動機、目的、手
    段等一切情狀，量處如主文所示之刑，以資懲儆。扣案之白
    色粉末2 包（合計驗前淨重0.359 公克，驗後淨重0.357 公
    克），經檢驗結果確為海洛因，有交通部民用航空局航空醫
    務中心97年7 月16日航藥鑑字第0973603 號毒品鑑定書1 份
    在卷可考，且係被告所有供其施用之物，業據被告於警詢及
    本院審理時自承在卷，應依毒品危害防制條例第18條第1 項
    前段規定，不問屬於犯人與否，均沒收銷燬之，至鑑驗耗損
    之毒品因已滅失，自無庸宣告沒收銷燬。又扣案之分裝杓1
    支，係被告所有供其施用海洛因所用之物，亦據被告於警詢
    及本院審理時供述明確，應依刑法第38條第1 項第2 款之規
    定宣告沒收。
據上論斷，應依刑事訴訟法第273 條之1 第1 項、第284 條之1
、第299 條第1 項前段，毒品危害防制條例第10條第1 項、第18
條第1 項前段，刑法第11條、第38條第1 項第2 款，判決如主文
。
本案經檢察官黃明絹到庭執行職務。
中    華    民    國    98    年    4     月    10    日
                  刑事第十九庭  法  官  楊筑婷
以上證明與原本無異。
如不服本判決應於收受本判決後10日內向本院提出上訴書狀，並
應敘述具體理由，如未敘述上訴理由者，應於上訴期間屆滿後20
日內補提理由書狀於本院（均須按他造當事人之人數附繕本）「
切勿逕送上級法院」。
                                書記官  林怡君
中    華    民    國    98    年    4     月    10    日
附錄本判決之論罪法條：
毒品危害防制條例第10條
施用第一級毒品者，處6 月以上5 年以下有期徒刑。
施用第二級毒品者，處3 年以下有期徒刑。


司法院資訊處製作；財團法人民間司法改革基金會備份。
